【裁判字號】    92,易,536
【裁判日期】    921107
【裁判案由】    傷害
【裁判全文】
臺灣士林地方法院刑事判決                          九十二年度易字第五三六號
    公  訴  人  臺灣士林地方法院檢察署檢察官
    被      告  乙○○
右列被告因傷害案件，經檢察官聲請以簡易判決處刑（九十二年度偵字第四三四九號
），本院士林簡易庭（受理案號為九十二年度士簡字第七五九號）認不宜適用簡易判
決處刑，移
    主  文
乙○○傷害人之身體，處罰金參仟元，如易服勞役以參佰元折算壹日。
    事  實
一、乙○○於民國九十一年五月二十八日上午十一時許，在臺北市○○路○段八十巷
    十一號前，因債務糾紛，竟基於傷害之犯意，徒手與甲○○相互拉扯推擊，致甲
    ○○受有左上臂鈍傷合併瘀傷之傷害（甲○○則致乙○○受有右上臂靠近肩部瘀
    青之傷害，甲○○傷害犯行另據本院士林簡易庭以九十二年度士簡字第五八四號
    簡易判決處刑確定）。
二、案經甲○○訴請台灣士林地方法院檢察署檢察官偵查後聲請簡易判決處刑。
    理  由
一、訊之被告乙○○雖承認於右述時地與告訴人甲○○發生爭執，惟否認有傷害之犯
    行，辯稱：當日因與告訴人有債務糾紛，告訴人來伊公司，要求伊不要告告訴人
    之配偶重利案件，因遭伊拒絕，告訴人就出手打人，伊只是把告訴人推開，伊並
    沒有碰到告訴人之手臂，伊係推告訴人之前胸，告訴人是拉伊肩膀的衣服，伊是
    拉告訴人前胸衣服，伊實在不知告訴人左上臂之鈍傷及瘀傷係如何而來云云。惟
    查：（一）右揭犯罪事實業據告訴人於偵訊中指訴在卷甚明，而告訴人左上臂受
    有鈍傷合併瘀傷之傷害，並有財團法人國泰綜合醫院（下稱國泰醫院）診斷書二
    紙及照片一張在卷可稽。查告訴人係於九十一年五月二十八日衝突當天中午十二
    時二十分即前往國泰醫院急診，經醫師診斷結果為左上臂鈍傷，經檢查並無大礙
    ，而告訴人返家休息後，隔天發現左上臂出現瘀傷而返回醫院急診室求診，經醫
    師診斷為左上臂鈍傷合併瘀傷，此有國泰醫院九十二年九月二十五日（九二）管
    歷字第一０八五號函及病歷一份、同前診斷書二紙在卷可稽。按告訴人去醫院驗
    傷之時間，相距其與被告發生衝突之時間，事實上甚為短暫，以告訴人離開臺北
    市○○路○段衝突地點，而前往臺北市○○路○段之國泰醫院驗傷，依常理而言
    ，其中途應無轉往他處另外遭人毆打之可能。至於本案之鈍傷是否為徒手拉扯所
    造成，國泰醫院則表示無法從傷口來證明，有前揭該院函件在卷可稽。（二）又
    查，證人即警員徐家豪於審理中到庭證稱「（在九十一年六月二十八日有無到南
    港系爭地點處理糾紛？）有」、「（當時現場情形如何？）被告與另外壹個女子
    有拉扯，我是分局通報有糾紛，所以我才前去瞭解，我到現場時，被告與另外壹
    個女子有拉扯，情形是雙方衣服互相拉扯，我到現場之後，我先緩和氣氛，我到
    的時候還在拉扯，我去之後他們就停止：：」等語（參見本院九十二年十月二十
    四日審判筆錄），又於九十二年三月五日偵訊中陳稱「我只看到雙方起口角，之
    後相互拉扯，有拉衣服、手部、肩部之部分，雙方拉扯之部位大致相同」、「（
    看到誰在拉扯？）乙○○與甲○○」等語，顯見被告與告訴人在台北市○○路○
    段八十巷十一號前確實有相互拉扯發生衝突之事實。（三）再查，被告於審理中
    亦自陳「（你拉告訴人甲○○何處？）因為告訴人甲○○伸右手要打我，她手舉
    起來，我把她推開，這樣子有幾次我已經忘記了」、「：：而警察說我們有揮來
    揮去，只是告訴人揮拳，我把她推開這樣，：：我們到外面十一號的時候，她揮
    拳，我把她推開，而她又很激動，我沒有碰到告訴人的手臂，我是推她的前胸，
    她拉我的肩膀的衣服，我是拉她的前胸衣服」等語（參見本院九十二年十月二十
    四日審判筆錄），參酌前揭警員徐家豪之證詞，足認被告與告訴人在該址外面仍
    有激烈之相互拉扯及推來擋去之肢體動作，而這樣的肢體碰撞已足造成告訴人左
    上臂鈍傷合併瘀傷之傷害，事實上，被告乙○○相對亦受有右上臂靠近肩部瘀青
    之傷害，有驗傷證明書影本乙張在卷可稽（甲○○傷害乙○○之犯行，另據本院
    士林簡易庭以九十二年度士簡字第五八四號簡易判決判處甲○○罰金四千元確定
    ）。應認被告乙○○辯稱告訴人甲○○受傷並非其所造成云云，並不可採。（四
    ）綜上，應認被告上開所辯，顯係避重就輕之詞，不足採信。本件事証明確，被
    告犯行堪予認定。
二、核被告乙○○所為，係犯刑法第二百七十七條第一項之傷害罪。爰審酌被告並無
    前科，素行尚可，係因與告訴人之債務糾紛引發肢體衝突，並斟酌告訴人受傷之
    程度、被告犯後否認犯行之態度等一切情狀，量處如主文所示之刑，並諭知易服
    勞役之折算標準。
據上論斷，應依刑事訴訟法第四百五十二條、第二百九十九條第一項前段，刑法第二
百七十七條第一項、第四十二條第二項，罰金罰鍰提高標準條例第一條前段、第二條
，判決如主文。
本案經檢察官陳家美到庭執行職務。
中      華      民      國    九十二    年    十  一    月      七      日
                              臺灣士林地方法院刑事第二庭
                                審判長法  官  杜  惠  錦
          法  官  張  國  棟
                                      法  官  高  愈  杰
右正本證明與原本無異。
如不服本判決，應於判決送達後十日內，向本院提出上訴狀。
                                      書記官  蘇  彥  宇
中      華      民      國    九十二    年    十  一    月    十 二     日
附錄本案論罪科刑法條全文
刑法第二百七十七條第一項
傷害人之身體或健康者，處三年以下有期徒刑、拘役或一千元以下罰金。


司法院資訊處製作；財團法人民間司法改革基金會備份。
